臺灣新北地方法院板橋簡易庭民事簡易判決
111年度板簡字第1455號
原      告  曾珮綺  
被      告  曾台生  

上列當事人間請求侵權行為損害賠償事件，原告提起刑事附帶民
事訴訟(110年度審附民字第1002號)，經本院刑事庭裁定移送審
理，於中華民國111年11月8日言詞辯論終結，本院判決如下：
    主 文
一、被告應給付原告新臺幣12,000元，及自民國111年2月19日起
    至清償日止，按週年利率5%計算之利息。
二、原告其餘之訴駁回。
三、訴訟費用由被告負擔10%，餘由原告負擔。
四、本判決原告勝訴部分得假執行。
五、原告其餘假執行之聲請駁回。
    事實及理由
一、原告主張:被告為臺北市私立再興小學之校車司機，於民國1
    10年1月13日晚上7時許，駕駛車牌號碼000-00號營業大客車
    搭載學生放學時，因故與隨車導護原告發生口角爭執，遂在
    行經新北市○○區○○路0段000號前之際，基於傷害之犯意，在
    車上徒手毆打原告頭部，致原告受有頭部外傷、頭部挫傷併
    輕微腦震盪等傷害，原告因而受有醫療費用、開庭請假損失
    、就醫請假損失、交通往返費用、非財產上損害(精神慰撫
    金)的損害共新臺幣(下同)12萬2,000元，並聲明:㈠被告應給
    付原告12萬2,000元，及自111年2月19日起至清償日止，按
    週年利率5%計算之利息。㈡願供擔保，請准宣告假執行。
二、被告抗辯: 我是有打原告，但是這件事情的起因是原告在校
    車上不當的指揮、大叫，這會影響行車安全，然後我依照規
    定叫原告下車他又不下車，我才因而動手等語。原告不遵守
    學校規定，所以我才沒有辦法，並聲明:原告之訴駁回。
三、兩造不爭執事項:
　　被告為臺北市私立再興小學之校車司機，於民國110年1月13
    日晚上7時許，駕駛車牌號碼000-00號營業大客車搭載學生
    放學時，因故與隨車導護原告發生爭執，遂在行經新北市○○
    區○○路0段000號前之際，基於傷害之犯意，在車上徒手毆打
    原告頭部，致原告受有頭部外傷、頭部挫傷併輕微腦震盪等
    傷害，且被告上開行為，經本院111年度審訴字第1152號刑
    事判決判處傷害罪、拘役40日，被告上訴後，又經臺灣高等
    法院111年度上訴字第1766號駁回上訴。又被告於本院言詞
    辯論時陳稱其確實有打原告等情，足徵就被告傷害原告乙節
    為兩造所不爭執，佐以本院調閱刑事案卷，並檢核刑事案卷
    中的準備程序、審判程序筆錄及診斷證明書(本院卷第61-75
    頁)，與原告所述大致相符，故上開事實，堪信為真實。
四、本件兩造爭執事項為被告是否應該對原告負損害賠償責任？
    若應該負責，則原告請求醫療費用5,000元、開庭請假損失2
    ,000元、就醫請假損失1萬元、交通往返費用5,000元、非財
    產上損害(精神慰撫金)10萬元，有無理由？本院說明如下:
㈠、被告應對原告負損害賠償責任:
    按因故意或過失，不法侵害他人之權利者，負損害賠償責任
    。數人共同不法侵害他人之權利者，連帶負損害賠償責任，
    民法第184條第1項前段、第185條第1項前段分別定有明文。
    經查，被告並未爭執其確實有傷害原告乙節，且上開行為已
    經刑事判決判處被告犯傷害罪在案，並經本院調取該案卷宗
    認定上開事實無誤，此部分已如前述，從而，被告上開傷害
    原告之行為，侵害原告之身體及健康權，被告自應負侵權行
    為損害賠償之責。
㈡、原告未詳實舉證確實有受到醫療費用的損失，故請求無理由:
　　按當事人主張有利於己之事實者，就其事實有舉證之責任，
    民事訴訟法第277條前段定有明文；是以民事訴訟如係由原
    告主張權利者，即應先由原告就其權利發生之事實負舉證之
    責；若原告先不能舉證證明此等事實為真，即便被告就其抗
    辯之權利消滅、排除、障礙等事實尚未充分舉證，仍應駁回
    原告之請求。於原告依侵權行為之法律關係起訴，請求損害
    賠償者而言，除被告客觀上有侵害權利之行為、主觀上有故
    意、過失以外，「損害結果之項目與金額」亦為原告所主張
    權利發生之要件，均應由原告負舉證責任。原告主張因前開
    傷害而支出醫療費用5,000元，未提出該等支出單據以實其
    說，亦無其他證據得以證明確實支出該費用且該費用為醫療
    上所必要之費用，故原告此部分之請求無理由，不應准許。
㈢、原告請求開庭請假的損失2,000元，無理由:
　　開庭請假係原告為維護自身權益而循司法程序解決糾紛所生
    ，是原告為了自己可以盡其攻擊防禦之能事所花之費用，屬
    原告為主張權利的支出，難認此與被告之侵權行為間具相當
    因果關係，故原告請求被告賠償即無理由而不應准許。
㈣、原告未詳實舉證其確實受有就醫請假的損失1萬元，故請求無
    理由:
　　如前所述，原告就此部分的損害項目與金額，負有舉證責任
    ，原告雖主張因前開傷害而受有就醫請假的損失1萬元，然
    未提出任何請假單、受損失的單據以實其說，故原告此部分
    之請求無理由，不應准許。
㈤、原告未詳實舉證其確實受有交通往返費用5,000元的損害，故
    請求無理由:
　　如前所述，原告就此部分的損害項目與金額，負有舉證責任
    ，原告雖主張因前開傷害而受有交通往返費用5,000元的損
    害，然未提出任何單據以實其說，故原告此部分之請求無理
    由，不應准許。
㈥、原告因本件事故而請求之非財產上損害賠償(精神慰撫金)數
    額以12,000元為適當:
　　按被害人因身體、健康受侵害，致受有非財產上之損害者，
    雖亦得請求賠償，惟酌定精神慰撫金之多寡時，應斟酌被害
    人及加害人雙方之身份、資力、經濟狀況、加害程度、被害
    人所受痛苦及其他各種情形，以核定相當之數額。本件原告
    因被告的傷害行為致其身體受有傷害，已造成其精神、身體
    、健康的痛苦，其依民法第195條第1項前段規定請求被告賠
    償非財產上之損害，核屬有據。本院審酌雙方的身分、資力
    (詳見本院言詞辯論筆錄及不公開卷內的資料)，另考量原告
    因本件被告的傷害行為而受傷，需要治療，且所受傷害也會
    影響日常生活及精神，復考量兩造之地位等一切情狀，認原
    告請求之精神慰撫金以12,000元為適當，逾此數額之主張，
    則無理由。
五、綜上所述，原告依侵權行為損害賠償之法律規定，請求被告
    給付1萬2,000元及自111年2月19日起至清償日止，按週年利
    率5%計算之利息，為有理由，應予准許，逾此部分之請求，
    為無理由，應予駁回。
六、本件原告勝訴部分，依民事訴訟法第389條第1項第3款規定
    ，應依職權宣告假執行。至於原告敗訴部分，其假執行聲請
    已經失所依據，應予駁回。
七、本件事證已臻明確，兩造其餘主張、攻擊防禦方法及所提之
    證據，均核與本件判決所認結果不生影響，爰毋庸逐一再加
    論述。
八、訴訟費用負擔之依據：民事訴訟法第79條。另本件係刑事附
    帶民事訴訟，而由本院刑事庭移送民事庭者，依刑事訴訟法
    第504條第2項之規定，不需徵收裁判費，且至本件言詞辯論
    終結時，亦未發生其他訴訟費用，故無從確定訴訟費用之數
    額。惟仍爰依民事訴訟法第87條第1項之規定，諭知訴訟費
    用之負擔，以備將來如有訴訟費用發生時，得確定其負擔，
    併此敘明。　
中　　華　　民　　國　　111 　年　　11　　月　　25　　日
    　　　　　　　　　　　臺灣新北地方法院板橋簡易庭
                              法  官  沈易
以上正本係照原本作成。
如不服本判決，應於送達後20日內，向本庭（新北市○○區○○路0
段00巷0號）提出上訴狀並表明上訴理由，如於本判決宣示後送
達前提起上訴者，應於判決送達後 20日內補提上訴理由書（須
附繕本）。如委任律師提起上訴者，應一併繳納上訴審裁判費。
中　　華　　民　　國　　111 　年　　11　　月　　25　　日
　　　　　　　　　　　　　　　書記官  劉美蘭